臺灣高等法院高雄分院刑事判決　　　　 96年度上易字第200號
上　訴　人　臺灣高雄地方法院檢察署檢察官
被　　　告　乙○○
選任辯護人　吳春生 律師
　　　　　　許龍升 律師
上列上訴人因被告違反著作權法案件，不服臺灣高雄地方法院94
年度易更字第7 號中華民國95年12月29日第一審判決（起訴案號
：臺灣高雄地方法院檢察署91年度偵字第18808 號），提起上訴
，本院判決如下：
    主  文
上訴駁回。
    理  由
壹、證據能力部分：
    按法院或檢察官得囑託醫院、學校或其他相當之機關、團體
    為鑑定，或審查他人之鑑定，並準用第203 條至第206 條之
    1 規定；其須以言詞報告或說明時，得命實施鑑定或審查之
    人為之。第163 條第1 項、第166 條至第167 條之7 、第20
    2 條之規定，於前項由實施鑑定或審查之人為言詞報告或說
    明之情形準用之，刑事訴訟法第208 條第1 項、第2 項定有
    明文。是囑託機關鑑定，並無必須命實際為鑑定之人為具結
    之明文，最高法院75年台上字第5555號判例及最高法院95年
    度第9 次刑事庭會議決議可資參照。故輔仁大學織品服裝學
    系就本案「普渡公金圖」有無原創性所為之鑑定書，實際為
    鑑定之人雖無具結，仍有證據能力，是辯護人辯稱上開鑑定
    書實際為鑑定之人未具結，應無證據能力，委無可採，附此
    敘明。
貳、實體部分：
一、公訴意旨略以：被告乙○○明知本案「普渡公金圖」（如警
    卷第28頁所示，以下簡稱著作Ａ）以及「普渡公金來歷說明
    」（如警卷第31頁所示，以下簡稱著作Ｂ）著作，分別為告
    訴人吉和貿易有限公司（下稱吉和公司，起訴書誤植為王振
    家）所享有著作財產權之美術著作及語文著作，竟基於營利
    之意圖，未經著作財產權人之同意，以100 箱新台幣（下同
    ）45,000元之代價，在大陸地區向大陸地區人民王榮潮購買
    由他人未經著作財產權人授權重製前開普渡公金及來歷說明
    之非法重製物100 箱，並於民國91年8 月5 日委託不知情之
    宏福報關行負責人林富慶報關，以貨櫃裝載運輸之方式，自
    香港輸入上開非法重製物，冀以每箱600 元之價格在台灣地
    區販售。嗣上開重製物於91年8 月5 日下午3 時許運抵高雄
    港63號碼頭倉庫時，為警當場查獲，並扣得非法重製之普渡
    公金及來歷說明書100 箱，因認被告涉犯92年7 月9 日修正
    公布之著作權法第87條第3 款、同法第93條第1 項之意圖營
    利輸入未經著作財產權人授權重製之重製物罪。
二、按犯罪事實，應依證據認定之，無證據不得認定犯罪事實；
    又不能證明被告犯罪者，應諭知無罪之判決；刑事訴訟法第
    154 條第2 項、第301 條第1 項分別定有明文。次按認定不
    利於被告之證據須依積極證據，苟積極證據不足為不利於被
    告事實之認定，即應為有利被告之認定，更不必有何有利之
    證據；又犯罪事實之認定，應憑證據，如無相當之證據，或
    證據不足以證明，自不得以推測或擬制之方法，以為裁判之
    基礎；最高法院30年上字第816 號判例、40年台上字第86號
    判例可資參照。
三、公訴意旨認被告涉有前開罪嫌，係以：(一)扣案普渡公金圖及
    來歷說明書100 箱、(二)著作財產權讓與契約書、(三)財團法人
    臺灣經濟發展研究院出具之著作權證書、(四)進口報單、(五)被
    告於警訊、偵查中供述、(六)證人黃崑山之證詞、(七)證人余曉
    東之證詞。訊據被告固坦認自大陸地區輸入扣案之普渡公金
    圖及其來歷說明之事實，然堅決否認有何違反著作權法之犯
    行，辯稱：本件著作A 「普渡公金圖」及著作B 「來歷說明
    」並非余曉東所原創，並無原創性。再本罪係告訴乃論，而
    著作B 業據告訴人於偵查中表明不在告訴範圍內，今檢察官
    猶對著作B 起訴，亦非適法。況「普渡公金」早經進口多時
    ，又係大量製造散布供善男信女祭拜時燒化之用，並非難以
    製造之物，況被告僅係進口商、並非製造者，亦不知道告訴
    人是否為著作權人，也不知道進口的普渡公金圖為他人享有
    著作財產權等語，資為抗辯。經查：
（一）檢察官起訴認被告所輸入之A 美術著作及B 語文著作之行
      為，係犯92年7 月9 日修正公布之著作權法第87條第3 款
      、第93條第1 項之意圖營利輸入未經著作財產權人授權重
      製之重製物罪，依同法第100 條規定，須告訴乃論。而據
      告訴人之91年7 月31日告訴狀業已表明同時對A 美術著作
      及B 語文著作同時提起告訴，然於檢察官偵查中則以言詞
      表明僅對A 著作之著作財產權提起告訴，B 著作部分則不
      在告訴範圍內（偵查卷第4 頁至第5 頁）。然查犯罪事實
      全部為告訴乃論之罪，且被害人相同者，若為一行為且一
      罪者，一部告訴，其效力及於全部（司法院 (74) 廳刑一
      字第835 號函意旨參照），此乃刑事訴訟法學說上所稱之
      告訴客觀不可分效力。而本罪所保護法益係告訴人之著作
      財產權，係屬個人財產法益，其法益受侵害個數及罪數應
      以被害人之財產監督權個數為準，而非以個別之財產權受
      侵害數量為準。是檢察官及告訴人既均主張A 、B 二著作
      之著作財產權同屬告訴人所有，即均屬告訴人之監督範圍
      內，而被告以一行為同時侵害同屬告訴人監督之A 、B 二
      著作之著作財產權，即以一行為侵害一法益，而屬單純一
      罪，依前開說明，縱告訴人僅就A 著作部分告訴，其效力
      亦及於B 著作部分，亦不因告訴人嗣後表明不欲再就B 著
      作部分告訴而有影響。故被告抗辯告訴範圍僅及於A 著作
      部分，自不可採。
（二）依著作權法第5 條第1 項第1 款、第4 款之規定，本法所
      稱著作，包括「語文著作」及「美術著作」。所謂「語文
      著作」，又包括「文字著作」及「語言著作」，其中「文
      字著作」，包含詩、詞、散文、小說、劇本、學術論述、
      隨筆、童話等。又所謂「美術著作」，即係將思想或感情
      以線條、色彩、形狀、明暗等平面的或立體的加以表現之
      著作，包含繪畫、版畫、漫畫、連環圖、素描、法書、自
      行繪畫、雕塑、美術工藝品及其他之美術著作在內。惟不
      論係何種著作類型，其受著作權法保護之前提要件，乃在
      於該著作係本於著作人自己獨立之思維、智巧、技匠而具
      有原創性之創作，且達表現作者之個性及獨特之程度，始
      得受著作權法保障（最高法院94年台上字第4912號判決意
      旨參照）。即得受我國著作權法保護之著作，必須係著作
      人所創作之精神上作品，而所謂之精神上作品除須為思想
      或感情上之表現且有一定之表現形式等要件外，尚須具有
      原創性始可。而此所謂原創性程度，固不如專利法中所舉
      之發明、新型、新式樣等專利所要求之原創性程度（即新
      穎性）要高，但其精神作用仍須達到相當程度，足以表現
      出作者之個性及獨特性，方可認為具有原創性，如其精神
      作用的程度甚低，不足以讓人認識作者的個性，則無保護
      之必要，此乃我國著作權法第一條規定該法制定目的係為
      「保障著作人著作權益，調和社會公共利益，促進國家文
      化發展」之故，是為調和社會公共利益，若精神作用程度
      甚低之作品，因不具有原創性，即非著作權法所稱之著作
      ，不應受該法之保護，以避免使著作權法之保護範圍過於
      浮濫，致社會上一般人民於從事文化有關之活動時動輒得
      咎。
（三）據證人余曉東於原審時證稱：本案普渡公金圖、普渡公金
      來歷說明等二著作為我在西元2002年（即民國91年）2 月
      完成之創作，普渡公金圖係我參考友人於西元2001年（即
      民國90年）年底自新加坡寄來之照片，再改變神像站立姿
      勢、臉部表情、手持神器等部份設計而成。普渡公金來歷
      說明前半部「民間俗稱的普渡公... 救苦尋聲無煞不現身
      」等語係我參考書籍記載而來，後半部「左手持寶幢...
      保平安，大降吉祥」等語則係我自己想出來的等語（見原
      審94年4 月1 日審判筆錄第4 頁以下），另經原審當庭命
      余曉東不參考任何資料繪製普渡公金圖案，證人以鉛筆繪
      製之圖案與A 著作之圖案極為相似，堪認余曉東之證述內
      容實在。可見本案A 、B 二著作確係余曉東於91年2 月間
      所完成之著作無訛。
（四）另就A 著作是否具備美術著作之「原創性」乙節，經原審
      將A 著作送請天主教輔仁大學民生學院織品服裝學系鑑定
      ，鑑定意見：「該普渡公之神像造型，係沿用早期中國大
      陸普及量產之金紙神像圖樣，其神像所呈現之神采、情態
      、紋飾、姿勢與比例配置等、皆與上述傳統既定模式之神
      像，即具肖似；惟手持兵器、配件等局部少許變化，其整
      體造項特徵，皆由早期他人圖像延伸稍行改作而成，缺乏
      作者之獨立觀念及構想，自不具有原創性」等語，此有該
      系出具之鑑定書1 份在卷可查（見原審卷第218 頁）。該
      鑑定意見係自A 著作之神像造型與早期中國大陸普及量產
      之金紙神像圖樣間，二者之神采、情態、紋飾、姿勢與比
      例配置等節綜合比較觀察，認為多處甚為相似，而乏作者
      之獨立觀念及構想。再參依被告所提富爾特科技股份有限
      公司（下稱富爾特公司）所有編號A09302之「財神‧門神
      」圖樣（見原審卷第79頁），與A 著作之神像相較，其間
      除神像之臉部、手持神器、背部所插令旗、及站立方向（
      一向左站、一向右站）稍有不同外，其餘站立姿勢、神像
      大小比例配置、所著盔甲及其紋飾、腰帶、鞋子均極相似
      甚至完全相同。而經原審向富爾特公司查詢該圖樣之建檔
      日期，據覆：「該圖像為90年6 月20日建檔。該圖像之首
      發日為90年10月5 日」等情，此有該公司94年11月2 日富
      影第200511001 號函1 紙在卷可憑（見原審卷第77頁），
      即富爾特公司之該神像圖樣之建檔日期，遠早於證人余曉
      東所稱A 著作之神像完成日。可見證人余曉東所製作A 著
      作之神像圖樣，確如前揭鑑定意見所稱，整體造項特徵係
      沿用早期普及量產之神像圖像稍行改作而成，僅手持兵器
      、配件等局部少許變化，而乏作者之獨立觀念及構想。是
      自A 著作之線條、色彩、形狀、明暗等美術特徵而言，其
      精神作用尚未達足以表現出作者之個性及獨特性，至堪認
      定，當不具有原創性，而非我國著作權法所保護之美術著
      作。
（五）就B 著作之普渡公金來歷說明內容而言，經證人余曉東自
      承前半部「民間俗稱的普渡公... 救苦尋聲無煞不現身」
      等語係其參考書籍之記載而來，可見此部分應原創性可言
      。但後半部「左手持寶幢，大放光明，度化眾生通達一切
      法門，補財運，求平安。右手拿著令旗，統治陰曹地府，
      六道輪回。不管是豬面、獅面。不管是善面、惡面，往世
      之黑色塵魔，凡能受此指引，都能得諸成就。專為孤魂野
      鬼，無頭行屍，禍害人間的妖魔鬼怪指引超度靈魂。凡燒
      、拜者，普渡公能補財運，賜財福，保平安，大降吉祥」
      等語則係我自己想出來的，已如前述，足見此部分係余曉
      東以其個人獨具之創意表現於外，應具有原創性。參諸此
      後半部分文字數量占B 著作整體二分之一強，缺少此部份
      將使B 著作喪失原有介紹普渡公之意義而不完整，另單就
      該部分之文字意涵，亦足以表現出作者余曉東之個性及獨
      特性，是認B 著作具有原創性，而屬受我國著作權法保護
      之語文著作。
（六）按受雇人於職務上完成之著作，以該受雇人為著作人。但
      契約約定以雇用人為著作人者，從其約定。依前項規定，
      以受雇人為著作人者，其著作財產權歸雇用人享有。但契
      約約定其著作財產權歸受雇人享有者，從其約定，我國著
      作權法第11條第1 項、第2 項定有明文，即在僱傭關係之
      雙方當事人間，除僱傭契約另有約定者外，原則上以受雇
      人為著作人，並由雇用人享有著作財產權。而據警卷所附
      告訴人所提之「著作權登記樣本」1 份所示，告訴人曾於
      91年5 月31日向財團法人台灣經濟發展研究所著作權登記
      準則委員會申請登記本案A 著作之著作權（按：我國著作
      權法關於著作權之保護不採註冊登記主義，而係創作主義
      ，而A 著作因不具原創性故不受著作權法保護，已如上述
      ，自不會因告訴人向民間機構申請註冊登記而有不同，附
      此敘明），其檢附之文件包括1 份載有余曉東署名及印文
      之「著作財產權讓與契約書」，其中表明A 著作之著作人
      係余曉東，再由余曉東於91年5 月31日將A 著作之著作財
      產權讓與告訴人公司之意旨（警卷第25頁）。然據告訴人
      於原審審判中始提出之「智慧財產歸屬及保密同意書」所
      載，「茲受僱人『余曉東』參與『吉和貿易有限公司』（
      以下簡稱本公司）業務發展、資訊技術研發、軟體開發及
      維護操作等工作，... 受僱人同意恪遵本同意書下列各項
      規定：一、受僱人在本公司企劃下，就其於業務範圍內所
      研究發展或創作之任何智慧財產權（包括著作權、專利權
      等）均以本公司或本公司之代表人為智慧財產權人，亦即
      該智慧財產權為本公司或本公司之代表人所有，受僱人並
      聲明放棄著作人格權之行使」等語，並經余曉東在「受僱
      人」欄位署名，日期則為民國91年6 月3 日，即表示余曉
      東係受雇於告訴人，同意就其職務上完成著作之著作財產
      權完全歸屬告訴人享有之意旨，即告訴人與余曉東因其內
      部之僱傭關係，而先行約定受僱之著作人余曉東所完成之
      任何著作之著作財產權，全部概括均歸雇用人即告訴人享
      有。此與上揭「著作財產權讓與契約書」之意旨，係先由
      余曉東基於著作人之地位而享有A 著作之著作財產權後，
      再將之讓與告訴人享有，其間法律關係，迥然不同。蓋前
      者不需再特別針對A 著作之著作財產權特別轉讓，告訴人
      即得基於與著作人余曉東間內部僱傭關係之特別約定，當
      然享有余曉東於職務上完成所有著作物之著作財產權；後
      者則須由著作人特別針對個別著作物之著作財產權再為讓
      與之法律行為，否則告訴人並不當然享有著作財產權，先
      予敘明。
（七）而著作人余曉東與告訴人間，就本案著作物著作財產權之
      歸屬及移轉，究竟係由余曉東特定讓與告訴人，抑係基於
      二人間之僱傭契約，而概括約定由告訴人完全享有余曉東
      於職務上創作之所有著作之著作財產權乙節，則與告訴人
      是否合法取得、享有本案B 著作之著作財產權乙事攸關。
      關此：據證人即告訴人之代表人王振家於原審審理時證
      稱：我在90年6 月或7 月間以吉和公司名義開始雇用余曉
      東負責為我公司設計產品圖樣，每月薪資人民幣1,500 元
      ，由我在大陸廈門投資之宏星香業有限公司給付，我再按
      時與該公司結算，我當時僅以口頭約定余曉東設計完成後
      ，圖樣就是我公司所有，後來到91年5 月底第一個產品才
      出來，我便請代理辦理著作權登記之事務所人員劉紘學來
      辦，他表示不能僅以口頭講，要形諸文字才有保障，故在
      91年5 月31日傳真該份空白的「智慧財產權歸屬同意書」
      給我，我當天便趕到大陸，同年6 月3 日請余曉東簽完名
      後，當日坐飛機回台灣，隔天請劉紘學來收費，我有將該
      「智慧財產權歸屬同意書」拿給劉紘學，但他沒拿走，放
      在我這裡，後來91年11月間我請另一家事務所來辦理另一
      件著作權登記，該事務所就把該智慧財產歸屬同意書送至
      台灣經濟研究院，後來我在翻閱文件時，才發現有這張同
      意書等語（見原審卷第222 頁至第229 頁），此與王振家
      所提其護照內頁之入出境簽證章所載入出境日期，尚屬相
      符。參諸證人余曉東於原審證稱：西元2002年（民國91
      年）5 月我將A 著作圖樣交給王振家，並且與王振家簽訂
      書面合同（即契約書），事實上我們早就約定我的創作的
      著作權屬於吉和公司等語；又證稱：我是吉和公司在大陸
      設廠的員工，我設計出A 、B 二著作後，即將該著作之權
      利無條件轉讓給吉和公司等語（以上均見原審卷第90頁至
      第96頁），亦與王振家上揭證述內容相符。可見余曉東確
      係告訴人僱請之員工，亦曾與告訴人口頭約定伊著作之著
      作財產權一概無條件由告訴人享有。而所謂一概無條件歸
      由告訴人享有，其意即在因告訴人與余曉東間存有僱傭關
      係，故由伊二人依上揭著作權法第11條之規定，另行約定
      由告訴人完全享有余曉東於職務上完成之所有著作之著作
      財產權，而非由余曉東就其各別完成之著作，再逐一分別
      為讓與著作財產權之法律行為。再據代辦本件A 著作權
      登記之代理人劉紘學於原審到庭證稱：我之前任職立群國
      際商標事務所，曾受告訴人委託辦理本件A 著作之著作權
      登記，因向台灣經濟研究院辦理登記需要製作該院之制式
      表格，即上揭「著作財產權讓與契約書」，故由我前往與
      告訴人之代表人王振家接洽，當時王振家告訴我著作人是
      他的中國籍員工余曉東，余曉東亦有將伊印章交給他，我
      便在91年5 月30日致電余曉東，除向伊確認地址，並告知
      伊係王振家之員工，因此要作一份著作權轉讓契約，伊表
      示沒問題，印章交給王振家蓋就好，於是經我向王振家說
      明該份「著作財產權讓與契約書」之意義後，由我在上蓋
      用余曉東及王振家之印章，我亦註明讓與人余曉東任職於
      告訴人公司之意旨。因王振家當時向我表示，他們口頭上
      曾約定余曉東完成著作之著作財產權歸公司享有，我便表
      示此部分應訂立書面較有保障，遂再傳真1 份空白的「智
      慧財產歸屬暨保密同意書」給王振家，請他去大陸時拿給
      余曉東簽，簽回來後，我才送件申請登記，但我認為該「
      智慧財產歸屬暨保密同意書」係王振家與余曉東私下之契
      約，不用送台灣經濟研究院，故沒有將之一併送往該院作
      為申請文件，僅檢附前開「著作財產權讓與契約書」申請
      登記等語（見原審卷第232 頁至第236 頁）。參諸該「著
      作財產權讓與契約書」上，確如劉紘學上揭證言，業已載
      明「（余曉東）任職於吉和貿易有限公司」，「讓與金額
      為0 」等語，可見王振家當時確曾向劉紘學表示伊與余曉
      東間係僱傭關係，及伊二人間確曾約定余曉東完成之著作
      一概由告訴人享有著作財產權之事實，僅因劉紘學當時未
      深究告訴人此時已得依我國著作權法第11條之規定，而當
      然享有著作財產權，毋須畫蛇添足另行訂立「著作財產權
      讓與契約書」等事實，反要求告訴人先依台灣經濟研究院
      之規定書具該制式之讓與契約書，加上王振家及余曉東二
      人亦對法律不甚明瞭，故而產生上揭二份法律關係迥不相
      同之書面契約併呈卷內之結果。是以，經探求王振家及
      余曉東雙方真意，其2 人間就著作財產權之歸屬，顯然非
      如「著作財產權讓與契約書」所定由余曉東個別讓與著作
      財產權，而係依我國著作權法第11條及如「智慧財產歸屬
      暨保密同意書」所載，因告訴人與余曉東間之僱傭關係，
      雙方約定余曉東職務上完成創作之著作財產權，即由告訴
      人享有，至堪認定。是以，本案關於B 語文著作之著作財
      產權，於余曉東完成該語文著作時，無需再由余曉東再為
      讓與行為，即當然由告訴人享有著作財產權甚明。
（八）然上開意圖營利輸入未經著作財產權人授權重製之重製物
      罪責之成立，除須行為人在客觀上確有輸入未經著作財產
      權人同意授權重製之重製物外，尚須行為人主觀上明知所
      輸入之物，係他人享有著作財產權之物，且明知係未經著
      作財產權人同意授權重製之重製物為必要。經查，被告係
      自中國地區進口本案扣案之普渡公金圖、普渡公金來歷說
      明之進口商，並非實際製作重製者，此有被告所提進口報
      單1 份、及證人宏福報關行林福慶於檢察官偵查中之證述
      可證。而據證人即時任高雄市禮儀用品商業同業公會理事
      長黃崑山於檢察官偵查中證稱：我們在91年5 月或6 月間
      即曾賣過與本案相類似之普渡公金紙，貨源來自高雄的順
      成金香舖，類似金紙等物係在中國福建或廣東地區生產，
      再進口台灣等語（見偵查卷第87頁），顯然此種附著神像
      圖樣之金紙或來歷說明，早在91年5 月、6 月間即自中國
      地區大量進口我國，再由不同之經銷商出售他人。即類似
      物品之製造商、貨源及銷售管道均多，應屬大量製造生產
      、而無何高度技術門檻之商品。再觀之我國民間於祭祀時
      燒化金紙之傳統，由來已久，且觀金紙之一般使用目的，
      正係供善男信女祭祀神佛祖先時燒化所用，燒化完畢即灰
      飛湮滅、不復存在，絕少人會因金紙圖樣特別美觀、或所
      附之來歷說明內容特別值得參考，而將之作燒化以外之用
      途使用，可見其價值高低或因祭祀場合之不同，而有不同
      種類金紙之特殊要求，然絕少因其上所附著之神佛圖樣或
      來歷說明之美觀或特殊與否，而有價值急遽升高之情形。
      即一般購買金紙之民眾並不會關心金紙上神佛圖樣是否與
      眾不同，亦不會思及竟有人會因此種歷史由來已久、低技
      術門檻、且大量生產製造之金紙，其上神佛圖樣或來歷說
      明內容之特殊獨創，而享有著作財產權。被告僅為進口商
      ，並非實際從事製作重製者，在無證據足資證明其會特別
      關注金紙上之神佛圖樣或併同整箱金紙出售之來歷說明，
      是否較其他金紙產品更為特殊而具獨創性，而知悉此乃告
      訴人所原創而享有著作財產權之物，故縱使被告有進口輸
      入扣案之普渡公金圖及來歷說明書之客觀行為，惟尚難認
      其主觀上明知係告訴人獨創而享有著作財產權，或明知係
      未經告訴人授權同意之重製物，是與本罪之主觀構成要件
      尚有未合，而難論以本條之罪。至證人甲○○於本院審理
      時證稱：我是告訴人北部經銷商，普渡公金圖一出來市場
      上反應很好，我盤下之店家也有下單訂購，幾天之後，我
      的盤商店家向我反應，被告也要從大陸進口，我也拿吉和
      貿易公司的著作權證明給盤商、店家看，我說被告乙○○
      進口的話，吉和貿易公司一定會處理，盤商有問乙○○，
      乙○○說這個沒有著作權，他們也可以進來等語（見本院
      卷第79、80頁）；惟其亦證稱：這個問題不是我跟被告直
      接談，是經過盤商告訴我的，我也沒有跟被告求證過等語
      （見本院卷第80、81頁）。則證人甲○○僅係經由盤商口
      述聽聞，並非親自與被告對談得知，復為被告所否認，且
      證人甲○○係告訴人北部經銷商，其之證詞亦有偏頗之虞
      ，故尚不足為被告不利之認定，附此敘明。
（九）綜上所述，被告前開所辯，應屬可採，從而公訴人所持之
      前開論據，均無法採為認定被告犯罪之證據；此外，復查
      無其他積極證據足資證明被告確有公訴意旨所指之犯行，
      被告被訴意圖營利輸入未經著作財產權人授權重製之重製
      物罪自屬不能證明。
四、原審因而以不能證明被告犯意圖營利輸入未經著作財產權人
    授權重製之重製物罪，而為被告無罪之諭知，核無違誤；檢
    察官循告訴人具狀請求上訴，猶執前詞，指摘原判決不當，
    為無理由，應予駁回。
據上論斷，應依刑事訴訟法第368 條，判決如主文。
本案經檢察官羅建勛到庭執行職務。
中　　華　　民　　國　　96　　年　　5 　　月　　2　　日
                  刑事第五庭    審判長法  官  曾永宗
                                      法  官  任森銓
                                      法  官  陳  箐
以上正本證明與原本無異。
本判決不得上訴。
中　　華　　民　　國　　96　　年　　5 　　月　　2 　　日
　　　　　　　　　　　　　　　　　　　書記官  魏文常
